【裁判字號】    99,易,2034
【裁判日期】    990728
【裁判案由】    毒品危害防制條例
【裁判全文】
臺灣板橋地方法院刑事判決              99年度易字第2034號
公  訴  人  臺灣板橋地方法院檢察署檢察官
被      告  甲○○
上列被告因違反毒品危害防制條例案件，經檢察官提起公訴（99
年度毒偵字第3721號），本院行簡式審判程序，並判決如下：
    主  文
甲○○施用第二級毒品，累犯，處有期徒刑伍月，如易科罰金，
以新台幣壹仟元折算壹日。扣案甲基安非他命壹包（驗餘淨重零
點參捌陸捌公克）沒收銷燬。
    事  實
一、甲○○前於民國八十八年間因施用毒品案件，經依本院八十
    八年度少調字二四七七裁定送勒戒處所所觀察、勒戒後，認
    無繼續施用毒品之傾向，於八十九年一月十日執行完畢釋放
    出所，並由本院以八十八年度少調字二四七七號裁定不付審
    理確定；又於九十二年間因施用毒品案件，經本院以九十二
    年度毒聲字第二九三五號裁定送觀察、勒戒後，認無繼續施
    用毒品之傾向，於九十二年十月十四日執行完畢釋放出所，
    並由臺灣板橋地方法院檢察署檢察官以九十二年度毒偵字第
    三０五六號為不起訴處分確定。復於九十年間因強盜案件，
    經本院以九十年度訴字第一五六一號判處有期徒刑一年八月
    ，緩刑四年，緩刑期間付保護管束確定，嗣經本院以九十三
    年度撤緩更字第一號裁定撤銷緩刑宣告確定；又於九十四年
    間因公共危險、過失傷害等罪，經本院以九十四年度交易字
    第五二號分別判處有期徒刑三月、四月，應執行有期徒刑六
    月，上訴後，經臺灣高等法院以九十四年度交上易字第一八
    八號駁回上訴確定，嗣入監接續執行上開罪刑，於九十六年
    二月十四日執行完畢出監。另於上開第二次觀察、勒戒執行
    完畢後，五年內之九十六年八月十九日犯施用第二級毒品罪
    ，經本院以九十六年度簡字第六八一０號判處有期徒刑四月
    確定，又因持有第一級毒品罪，經本院以九十六年度簡字第
    六０一八號判決判處有期徒刑三月確定，嗣上開二罪刑，經
    本院裁定應執行有期徒刑六月，於九十七年六月十一日執行
    完畢（於本案構成累犯）。
二、詎甲○○明知甲基安非他命係毒品危害防制條例所規定之第
    二級毒品，不得非法持有、施用，竟於上開第二次觀察、勒
    戒執行完畢釋放後，五年內犯施用第二級毒品罪並經法院科
    刑處罰，復基於施用第二級毒品甲基安非他命之犯意，於九
    十九年四月二十四日上午十時許（起訴書略載為同月二十五
    日為警查獲採尿前九十六小時內某時），在臺北縣三重市○
    ○路○段七巷二十號一樓住處（起訴書略載不詳處所），以
    將毒品甲基安非他命置於玻璃球吸食器內，並點火加熱燒烤
    產生白煙吸聞之方式，施用第二級毒品甲基安非他命。嗣甲
    ○○於九十九年四月二十四日晚間十一時十分許，在臺北縣
    新莊市○○○路一八二號之熱炒店用餐後，並未支付餐費而
    要離去時遭店員攔住，甲○○即自身上取出其所有且供己施
    用之第二級毒品甲基安非他命一包（白色結晶體狀；毛重零
    點五八七零公克、淨重零點三八七零公克，經取樣部分檢驗
    用罄，驗餘淨重零點三八六八公克），並聽見店員喊警察時
    ，立即逃離現場，經店員在後追趕且報警後，甲○○於同日
    晚間十一時五十分許，在新莊市○○○路一七三巷十七號前
    遭到場之員警逮捕，並當場起獲其丟置地上之上開甲基安非
    他命一包；再經警採集甲○○之尿液送驗，結果呈甲基安非
    他命陽性反應而查悉上情。
三、案經臺北縣政府警察局新莊分局移送臺灣板橋地方法院檢察
    署檢察官偵查起訴；被告於準備程序中對被訴之事實為有罪
    陳述，本院裁定行簡式審判程序，
    理  由
一、訊據被告甲○○對於上揭時地，施用第二級毒品甲基安非他
    命之事實，於本院審理中坦承不諱，並有其所有供施用之白
    色結晶體一包扣案可資佐證。又被告經警查獲所採集尿液經
    送鑑定，亦呈甲基安非他命陽性反應，有臺灣檢驗科技股份
    有限公司九十九年五月十三日（檢體編號Ｄ0000000
    號）濫用藥物檢驗報告、姓名代碼對照表各一紙在卷可稽。
    又上述扣案之白色結晶體一包，經送交通部民用航空局鑑定
    ，確檢出第二級毒品甲基安非他命成分（毛重零點五八七零
    公克、淨重零點三八七零公克，經取樣部分檢驗用罄，驗餘
    淨重零點三八六八公克），有上開醫務中心九十九年五月七
    日航藥鑑字第０九九三０二五號毒品鑑定書附卷可按。復查
    被告前於八十八年間因施用毒品案件，經依本院八十八年度
    少調字二四七七裁定送勒戒處所所觀察、勒戒後，認無繼續
    施用毒品之傾向，於八十九年一月十日執行完畢釋放出所，
    並由本院以八十八年度少調字二四七七號裁定不付審理確定
    ；又於九十二年間因施用毒品案件，經本院以九十二年度毒
    聲字第二九三五號裁定送觀察、勒戒後，認無繼續施用毒品
    之傾向，於九十二年十月十四日執行完畢釋放出所，並由臺
    灣板橋地方法院檢察署檢察官以九十二年度毒偵字第三０五
    六號為不起訴處分確定；另於上開第二次觀察、勒戒執行完
    畢後，五年內之九十六年八月十九日犯施用第二級毒品罪，
    經本院以九十六年度簡字第六八一０號判處有期徒刑四月確
    定，有臺灣高等法院被告前案紀錄表附卷可憑，是被告係觀
    察、勒戒執行完畢釋放後五年內，犯施用第二級毒品罪並經
    法院科刑處罰，又再犯本案施用第二級毒品罪。本案事證明
    確，被告犯行洵堪認定，應依法論科。
二、核被告所為，係犯毒品危害防制條例第十條第二項之施用第
    二級毒品甲基安非他命罪。其施用第二級毒品甲基安非他命
    前後持有甲基安非他命之低度行為，應為施用甲基安非他命
    之高度行為所吸收，不另論罪。查被告有事實欄一所載之有
    期徒刑執行完畢紀錄，有臺灣高等法院被告前案紀錄表在卷
    可按，其於有期徒刑之執行完畢後五年內，故意再犯本件有
    期徒刑以上之罪，為累犯，應依刑法第四十七條第一項之規
    定加重其刑。爰審酌被告施用甲基安非他命犯罪對其身心健
    康所生之危害，其前經觀察勒戒及施用毒品犯罪執行完畢後
    猶再施用毒品甲基安非他命，及被告犯罪之動機、目的、手
    段，暨其犯後坦承犯行之態度等一切情狀，量處如主文所示
    之刑，並諭知易科罰金之折算標準。
三、扣案甲基安非他命一包（驗餘淨重零點三八六八公克），係
    本案查獲之第二級毒品，已如前述，應依毒品危害防制條例
    第十八條第一項前段規定，宣告沒收銷燬之；另鑑定取樣之
    甲基安非他命部分，因檢驗用罄而滅失，爰不另為沒收銷燬
    之諭知。至包裝上開甲基安非他命之塑膠袋一只，其與所盛
    裝毒品於物理外觀上附合而難予析離，且如強予析離至完全
    無殘渣留存，將耗費相當之時間、人力與經費，於經濟上顯
    無實益，是依社會一般通念，堪認該塑膠袋已與查獲之毒品
    結合成為一體而無從強加析離，是上開毒品甲基安非他命既
    屬毒品危害防制條例十八條第一項前段所規定之查獲第二級
    毒品，其外包裝塑膠袋自亦應併予沒收銷燬之，併此敘明。
據上論斷，應依刑事訴訟法第二百七十三條之一第一項、第二百
九十九條第一項前段，毒品危害防制條例第十條第二項、第十八
條第一項前段，刑法第十一條前段、第四十七條第一項、第四十
一條第一項前段，判決如主文。
本案經檢察官李巧菱到庭執行職務。
中    華    民    國    99    年    7     月    28    日
                  刑事第九庭  法  官  楊志雄
以上正本證明與原本無異。
如不服本判決應於收受判決後十日內向本院提出上訴書狀，並
應敘述具體理由。其未敘述上訴理由者，應於上訴期間屆滿後
二十日內向本院補提理由書（均須按他造當事人之人數附繕本）
「切勿逕送上級法院」。
                              書記官  陳春銘
中    華    民    國    99    年    7     月    28    日
附錄本案論罪科刑法條全文：
毒品危害防制條例第十條第二項
施用第二級毒品者，處三年以下有期徒刑。

司法院資訊處製作；財團法人民間司法改革基金會備份。
